臺灣屏東地方法院刑事訴訟裁定         100年度侵聲字第8號
聲  請  人   李魏鳳
上列被告因請求損害賠償案件，經聲請人聲請選任特別代理人，
本院裁定如下：
    主  文
選任李魏鳳（女，民國○○年○ 月○○日出生，身分證統一編號：Ｚ0
00000000號）於本件100 年侵附民字第2 號請求損害賠償案件，
為原告00000000之特別代理人。
    理  由
一、本件聲請意旨略以：本件100 年度侵附民字第2 號請求損害
    賠償訴訟，原告係民國（下同）81年8 月21日生之未成年人
    ，係被告00000000A 之養女。原告其為訴訟行為本應由伊之
    法定代理人即養父00000000A 或養母林玲以法定代理人身分
    提出，然原告之法定代理人即為被告，養母林玲為迴護其配
    偶又不願代理原告00000000提出訴訟，因而原告00000000就
    本件訴訟陷入無人合法代理之窘境，有依民事訴訟法第51條
    第2 項選任特別代理人之必要。查聲請人為原告00000000之
    親生母親，雖因出養原告而與其親子關係中止，惟仍為利害
    關係人，為此聲請鈞院選任李魏鳳為本案刑事附帶民訴訟之
    特別代理人。
二、按「無訴訟能力人有為訴訟之必要，而無法定代理人或其法
    定代理人不能行代理權者，其親屬或利害關係人，得聲請受
    訴法院之審判長選任特別代理人」，民事訴訟法第51條第2
    項定有明文；又「民事訴訟法關係訴訟代理人之規定於附帶
    民事訴訟準用之」，刑事訴訟法第291 條第4 款亦定有明文
    。
三、查聲請人主張之事實，業據其提出戶籍謄本及本院100 年度
    侵附民字第2 號之真實姓名對照表為證，堪信為真實。又被
    告因對原告為妨害性自主之行為，業經台灣屏東地方法院檢
    察署檢察官提起公訴，而為本院以100 年訴字第68號案件審
    理等情，亦有該案全卷可證，是原告遭受被告不法侵害其貞
    操權，依法本有權向被告請求損害賠償，確有訴訟之必要。
    又被告現仍為原告之法定代理人，實無法行使代理權，原告
    之養母林玲與被告係夫妻，與原告利益有所衝突，亦有不能
    行使代理權之事由。而聲請人李魏鳳為原告之親生母親，應
    會為原告最大利益而處理相關訴訟事宜，本院認為適於擔任
    本件100 年度侵附民字第2 號原告00000000之特別代理人，
    則聲請人前揭聲請，核與首揭規定尚無不合，應予准許。
四、依訴訟事件法第51條第2 項、刑事訴訟法第291 條第4 款，
    裁定如主文。
中    華    民    國   100    年    8     月    19    日
                  刑事第五庭    審判長法  官  林家聖
                                      法  官  謝濰仲
                                      法  官  劉怡孜
以上正本證明與原本無異。
如不服本裁定應於收受送達後五日內向本院提出抗告書狀敘述抗
告之理由抗告於台灣高等法院高雄分院。
中    華    民    國   100    年    8     月    19    日
                                      書記官  薛慧茹